【裁判字號】    94,訴,2610
【裁判日期】    950109
【裁判案由】    偽造文書等
【裁判全文】
臺灣板橋地方法院刑事判決              94年度訴字第2610號
公  訴  人  臺灣板橋地方法院檢察署檢察官
被      告  甲○○
上列被告因偽造文書等案件，經檢察官提起公訴〔九十四年度偵
字第一六００三號〕。院合議庭評決由受命法官獨任進行簡式審
判程序，茲判決如下：
    主  文
甲○○連續行使偽造私文書，足以生損害於公眾及他人，處有期
徒刑陸月，如易科罰金以佰元折算壹日。
如附表貳「偽造署押」欄所示偽造『乙○○』之簽名，暨扣案如
附表參所示物品，均沒收。
    事  實
壹、甲○○於民國〔下同〕九十四年八月間某日，在臺北縣土城
    市○○○路某處，明知綽號『紅龜』之男子所交付如附表壹
    所示乙○○之國民身分證、全民健康保險卡，暨汽、機車駕
    駛執照各壹張，係屬來路不明之贓物，竟基於收受贓物之故
    意，予以收受。嗣基於偽造私文書之概括犯意，於(一)九十四
    年八月十三日，持上列贓物，冒充『乙○○』，前往臺北縣
    土城市○○路○段九十五號「遠傳電信股份有限公司門市部
    」〔下稱遠傳公司〕，偽以『乙○○』名義，偽造附表貳編
    號一、二所示『乙○○』之簽名以偽造『行動電話服務申請
    書後，持以行使，向遠傳公司申辦『0000000000
    』、『0000000000』號行動電話，足以生損害於
    乙○○及遠傳公司。(二)九十四年八月十三日，續持上列贓物
    ，冒充『乙○○』，前往臺北縣板橋市○○路一七二號「震
    旦通訊板橋忠孝店」〔下稱震旦通訊〕，偽以『乙○○』名
    義，偽造附表貳編號三所示『乙○○』之簽名以偽造『行動
    電話服務申請書後，持以行使，經「震旦通訊」向和信電訊
    股份有限公司〔下稱和信公司〕申辦『000000000
    0』號行動電話，足以生損害於乙○○、震旦通訊、和信公
    司；嗣因遠傳公司向乙○○查證，獲悉係遭人冒名申辦之電
    話，乃於同年月十八日，將上列電話停話。(三)九十四年九月
    二十一日，前往臺北縣新店市戶政事務所，冒充『乙○○』
    ，假『國民身分證業於九十四年九月間遺失』為由，偽造附
    表貳編號四所示『乙○○』之簽名以偽造『補領國民身分證
    申請書』後，持以行使，向臺北縣新店市戶政事務所矇領『
    乙○○』之國民身分證，使該管公務員將不實之「甲○○冒
    『乙○○』」之照片黏貼於職務上所製作之『乙○○』國民
    身分證後，誤交甲○○簽領，足以生損害於乙○○及戶政機
    關對戶政管理之正確性。(四)九十四年九月二十二日上午，持
    上述(三)所示矇領之『乙○○』國民身分證，前往臺北市○○
    路十五之一號「中央健康保險局臺北分局」，冒充『乙○○
    』，假『健保ＩＣ卡遺失』為由，偽造附表貳編號五所示『
    乙○○』之簽名以偽造健保ＩＣ卡申請表後，持以行使，向
    中央健康保險局臺北分局承辦公務員矇領『乙○○』之健保
    ＩＣ卡，使該管公務員將不實之「甲○○冒『乙○○』」之
    照片黏貼於職務上所製作之『乙○○』健保ＩＣ卡後，誤交
    甲○○簽領，足以生損害於乙○○暨中央健康保險局臺北分
    局。(五)九十四年九月二十二日下午五時五十分許，前往上址
    遠傳公司，持上列(三)、(四)所示矇領之『乙○○』國民身分證
    、健保ＩＣ以行使，冒充係『乙○○』，佯以『乙○○』名
    義，申請將上列(一)、(二)所示電話復話，足以生損害於乙○○
    、遠傳公司、和信公司；經遠傳公司承辦人員發覺有異報警
    查獲，並扣得附表壹編號二、三、四所示物品，暨附表參所
    示甲○○犯本罪所得之物。
貳、案經乙○○訴由臺北縣政府警察局土城分局報請臺灣板橋地
    方法院檢察署檢察官偵查後起訴。
    理  由
壹、上揭事實，業經被告甲○○坦承不諱〔參見本院準備程序筆
    錄、簡式審判筆錄〕，核與告訴人乙○○指訴被害情節，暨
    遠傳公司專員高玉齡指述情節，互核相符，復有(一)乙○○所
    出具之贓物認領保管單乙紙。(二)行動電話服務申請書。(三)中
    央健康保險局臺北分局函暨所附之健保ＩＣ卡申請表。(四)補
    領國民身分證申請書〔參見臺灣板橋地方法院檢察署九十四
    年偵字第一六００三號卷第二十四至第三十一頁、第四十五
    頁、第四十六頁、第五十四頁至第六十一頁，暨本院卷〕。
    (五)扣案如附表參所示物品足資佐證。堪認被告之自白與事實
    相符，足為認定上列事實之依據；本件事證明確，被告之上
    列犯行，堪予認定。
貳、核被告甲○○所為係犯刑法第三百四十九條第一項之收受贓
    物罪、第二百十六條、第二百十條之行使偽造私文書罪、第
    二百十六條、第二百十四條之行使使公務員登載不實文書罪
    。偽造署押為偽造私文書之部份行為，偽造私文書之低度行
    為為行使偽造私文書之高度行為所吸收，另使公務員登載不
    實文書之低度行為，為行使使公務員登載不實文書之高度行
    為所吸收，均不另論罪；其於事實欄壹之(五)所示時、地，以
    一行為行使附表參所示貳件使公務員登載不實之文書，有同
    種想像競合犯之關係，仍從一重之行使使公務員登載不實之
    文書罪處斷；其先後數次行使偽造私文書犯行，時間緊接，
    犯罪構成要件相同，顯係基於概括犯意反覆為之，依連續犯
    之規定，論以一罪，並加重其刑；所犯收受贓物、行使偽造
    私文書、行使使公務員登載不實文書參罪，有方法結果之牽
    連關係，應從一重之行使偽造私文書罪處斷；爰審酌被告犯
    罪之動機、目的、手段、所致之危害，暨犯罪後態度等一切
    情狀，量處如主文所示之刑，並諭知易科罰金之折算標準；
    偽造如附表貳「偽造署押」欄所示之署押，依刑法第二百十
    九條規定，諭知沒收，扣案如附表參所示物品，其中證件上
    被告之相片為被告所有供其犯本罪所用之物，餘為係被告所
    有因犯本罪所得之物，均依法宣告沒收。
參、末查，截至本案辯論終結時止，查無積極確切之事證，足認
    綽號『紅龜』之男子就事實欄所示造文書犯行，與被告有何
    犯意之聯絡與行為之分擔，爰不認被告與綽號『紅龜』之男
    子共犯本件行使偽造私文書罪，附此敘明。
據上論斷，應依刑事訴訟法第二百七十三條之一第一項、第二百
九十九條第一項前段，刑法第五十六條、第二百十六條、第二百
十條、第二百十四條、第三百四十九條第一項、第五十五條、第
二百十九條、第三十八條第一項第二款、第三款、第四十一條第
一項前段，罰金罰鍰提高標準條例第一條、第二條，判決如主文
。
本案經檢察官蔡元仕到庭執行職務。
中    華    民    國    95    年    1     月     9    日
                  刑事第一庭  法  官    陳福來
上正本證明與原本無異。
如不服本判決應於送達後十日內向本院提出上訴狀。
                              書記官    林兆嘉
中    華    民    國    95    年    1     月    10    日
附錄本案論罪科刑參考法條：
刑法第三百四十九條
收受贓物者，處三年以下有期徒刑、拘役或五百元以下罰金。
搬運、寄藏、故買贓物或為牙保者，處五年以下有期徒刑、拘役
或科或併科一千元以下罰金。
因贓物變得之財物，以贓物論。
刑法第二百十六條
行使第二百十條至第二百十五條之文書者，依偽造、變造文書或
登載不實事項或使登載不實事項之規定處斷。
刑法第二百十條
偽造、變造私文書，足以生損害於公眾或他人者，處五年以下有
期徒刑。
刑法第二百十四條
明知為不實之事項，而使公務員登載於職務上所掌之公文書，足
以生損害於公眾或他人者，處三年以下有期徒刑、拘役或五百元
以下罰金。
附表壹：
┌──┬──────────┬─────┬───────────────┐
│編號│品                名│數      量│備                          註│
├──┼──────────┼─────┼───────────────┤
│一  │乙○○之國民身分證  │壹張      │(一)該等證件均為乙○○於九十四年│
├──┼──────────┼─────┤  八月十二日上午某時，連同牌照│
│二  │乙○○之全民健康保險│壹張      │  號碼６Ｔ─９３３２號自用小客│
│    │卡                  │          │  車，在臺北市○○區○○街二０│
│    │                    │          │  九巷口失竊。                │
├──┼──────────┼─────┤(二)左列編號二、三、四所示證件，│
│三  │乙○○之汽車駕駛執照│壹張      │  業經員警發交乙○○認領保管。│
├──┼──────────┼─────┤                              │
│四  │乙○○之機車駕駛執照│壹張      │                              │
└──┴──────────┴─────┴───────────────┘
附表貳：
┌──┬──────────┬─────┬───────────────┐
│編號│偽 造 之 文 書 名 稱│偽造之署押│備                          註│
├──┼──────────┼─────┼───────────────┤
│一  │遠傳公司０９３６０３│『乙○○』│申請書影本附九十四年度偵字第一│
│    │０５５６號行動電話服│簽名貳枚。│六００三號卷第五七頁。        │
│    │務申請書。          │          │                              │
├──┼──────────┼─────┼───────────────┤
│二  │遠傳公司０９３６０３│『乙○○』│申請書影本附九十四年度偵字第一│
│    │０７７６號行動電話服│簽名貳枚。│六００三號卷第五八頁。        │
│    │務申請書。          │          │                              │
├──┼──────────┼─────┼───────────────┤
│三  │和信公司０９１３５８│『乙○○』│申請書影本附九十四年度偵字第一│
│    │９３６０號行動電話服│簽名貳枚。│六００三號卷第三０頁、第三一頁│
│    │務申請書。          │          │。                            │
├──┼──────────┼─────┼───────────────┤
│四  │補領『乙○○』國民身│『乙○○』│申請書影本附九十四年度偵字第一│
│    │分證申請書。        │簽名貳枚。│六００三號卷第五四頁。        │
├──┼──────────┼─────┼───────────────┤
│五  │補領『乙○○』健保Ｉ│『乙○○』│申請書影本附九十四年度偵字第一│
│    │Ｃ卡申請表〔現場申請│簽名壹枚。│六００三號卷第四六頁。        │
│    │專用〕              │          │                              │
└──┴──────────┴─────┴───────────────┘
附表參：
┌──┬──────────┬─────┬───────────────┐
│編號│品                名│數      量│備                          註│
├──┼──────────┼─────┼───────────────┤
│一  │矇領之『乙○○』國民│壹張      │影本附九十四年度偵字第一六００│
│    │身分證。            │          │三號卷第七０頁。              │
├──┼──────────┼─────┼───────────────┤
│二  │矇領之『乙○○』健保│壹張      │影本附九十四年度偵字第一六００│
│    │ＩＣ卡              │          │三號卷第七一頁。              │
└──┴──────────┴─────┴───────────────┘


司法院資訊處製作；財團法人民間司法改革基金會備份。
